臺灣高等法院高雄分院刑事判決　　　　100年度上訴字第480號
上　訴　人
即　被　告　張智淋
選任辯護人　劉啟輝律師
上列上訴人因毒品危害防制條例案件，不服臺灣高雄地方法院99
年度訴字第1771號中華民國100 年1 月20日第一審判決（起訴案
號：臺灣高雄地方法院檢察署99年度偵字第16531 號），提起上
訴，本院判決如下：
     主  文
上訴駁回。
     事  實
一、張智淋明知愷他命（Ketamine，亦俗稱K 他命）業經公告列
    為毒品危害防制條例所管制之第三級毒品，無正當理由，不
    得擅自持有，且不得販賣，竟意圖營利，基於販賣第三級毒
    品愷他命之犯意，以0000000000號之行動電話門號與購毒者
    聯絡，並於附表所示時間、地點，先後10次販賣第三級毒品
    愷他命給湯亞婷、傅士儒（各次購毒者、時間、地點、交易
    所得金額、毒品種類、數量、交易方式等均詳如附表所示）
    。嗣於民國99年5 月11日1 時10分許，為警持搜索票前往張
    智淋位於高雄市前鎮區○○○路331 號12樓之住處搜索，並
    扣得第三級毒品愷他命6 包（含包裝袋6 只，驗前合計淨重
    90.384公克，驗前合計純質淨重69.866公克，驗後合計淨重
    90.365公克），上開販毒所得現金新臺幣（下同）25,200元
    （另尚扣有現金17,700元），及張智淋所有且預供販毒用之
    空夾鏈袋3 包等物。
二、案經海岸巡防總局南部地區巡防局移送臺灣高雄地方法院檢
    察署檢察官偵查起訴。
     理  由
壹、證據能力之認定：按被告以外之人（包括證人、鑑定人、告
    訴人、被害人及共同被告等）於審判外之陳述雖不符前4 條
    （刑事訴訟法第159 條之1 至159 條之4 ）之規定，而經當
    事人於審判程序同意作為證據，法院審酌該言詞陳述或書面
    陳述作成時之情況，認為適當者，亦得為證據；當事人、代
    理人或辯護人於法院調查證據時，知有刑事訴訟法第159 條
    第1 項不得為證據之情形，而未於言詞辯論終結前聲明異議
    者，視為有前項之同意，刑事訴訟法第159 條之5 定有明文
    。經查，本判決所引用之各項證據資料，其屬於被告以外之
    人於審判外之陳述者，均據本院於調查證據程序逐一提示並
    告以要旨，檢察官、被告、辯護人均知該等證據為被告以外
    之人之審判外陳述，而未於言詞辯論終結前聲明異議，本院
    審酌上開證據作成時之情況，亦無不當取供等情形，認為以
    之作為本案之證據亦屬適當，依刑事訴訟法第159 條之5 規
    定，應有證據能力。
貳、實體部分：
一、訊據上訴人即被告張智淋（下稱被告）對於上揭犯罪事實除
    附表編號4 、5 、6 部分坦承認罪外，其餘即附表編號1、7
    、8 部分矢口否認犯行，並辯稱：否認原審判決附表編號1
    、7 、8 所載犯罪事實；且原審判決附表編號2 、3 是同一
    件事，99年4 月20日1 時許湯亞婷約我出去見面，跟我說她
    要50公克愷他命（總價15,000元），我當時身上沒有那麼多
    ，只有我自己要施用的5 公克，所以我先拿5 公克給她，同
    時跟她收1800元，然後她叫我調貨給她，我們之後就沒有碰
    面，直到當日下午6 點她又打電話給我，問我有沒有調到，
    我說有，我們又約在7-11見面，我就把調到的其餘45公克補
    給她，同時跟她收取13,200元，所以我認為編號2 、3 是同
    一件事情；另99年4 月21日5 時（原審判決附表編號9 ）我
    沒有給傅士儒東西，傅士儒先拿錢給我，他電話中跟我講他
    要10公克，但我身上沒有那麼多，見面時他說他要1 仟，我
    說我身上沒有那麼多，他先拿錢給我，下午5 點我才拿2 公
    克給他，所以原審判決編號9 、10也是同一件事情云云。
二、經查：
  (一)上揭事實，業據被告於原審審理中坦承不諱（見原審卷第21
    頁反面、第22頁正面、第27頁正面），核與證人傅士儒於檢
    察官偵訊中及原審審理時證稱：伊用門號0000000000號電話
    與被告所持之門號0000000000號電話聯絡，向被告購買第三
    級毒品愷他命，附表編號4 至10所示之交易都有成功，每次
    數量都是2 公克，金額都是1 千元，且伊都有交錢給被告等
    語（見偵查卷第10至12頁、第51至56頁、原審卷第23頁反面
    ）；及證人湯亞婷於檢察官偵訊中證稱：其有於附表編號1
    至3 所示時、地向被告購買第三級毒品愷他命等情（見偵查
    卷第14至17頁），均參核相符。而扣案白色晶體粉末6 包經
    送高雄醫學大學附設中和紀念醫院檢驗，亦確實為第三級毒
    品愷他命，有該院99年6 月1 日檢驗報告1 紙（見偵查卷第
    34頁）；復有原審99年聲監字第000680號通訊監察書1 紙（
    見警卷(二)第15頁）、0000000000號行動電話分別與00000000
    00號、0000000000號行動電話之通訊監察書譯文表共5 張（
    見警卷(一)第22至24頁、第27、28頁）、搜索票、搜索扣押筆
    錄、扣押物品目錄表各1 份（見警卷(一)第57至61頁）、現場
    蒐證照片12張（見警卷(一)第76至81頁）等可資佐憑，是被告
    於原審審理中之自白，應與事實相符，自可採為論罪之依據
    。
  (二)雖被告於本院審理中另以上揭情詞為辯，然查：
  (1)附表編號1 、2 、3 部分（即販毒予湯亞婷部分）：被告於
    附表編號1 、2 、3 所示之時間販毒予湯亞婷，三次交易毒
    品均有成功等情，業據證人湯亞婷於檢察官偵訊中證述明確
    （見偵查卷第15、16頁），並有被告與湯亞婷之通話監聽譯
    文在卷可稽（見警卷(一)第55、56頁）；雖證人湯亞婷於本院
    審理中就附表編號1 之毒品交易乙事，證稱：伊忘記等語，
    但當被告之辯護人接續詢之：「兩公克愷他命妳買多少錢？
    」時，證人湯亞婷卻證稱：「一千多元」等語（見本院卷第
    47頁正反面），此與證人湯亞婷於檢察官偵訊中證稱：伊於
    4 月10日向被告買1400元K 他命，通完電話不久，約在高雄
    市○○路7-11超商前乙節，其中價金部分大約吻合。亦即證
    人湯亞婷應確實有於「4 月10日向被告買1400元K 他命」。
    又有關附表編號3 之毒品交易即50公克，價金1 萬5000 元
    乙事，依被告與證人湯亞婷在4 月20日17時54分14秒之通聯
    記錄顯示，證人湯亞婷於此次通聯中始提問「要跟你借50
    萬，利息是多少？」（即購買50公克之毒品，要多少之意）
    等情，而被告始回稱：「利息要1 萬5 」、「我等下直接拿
    50萬過去給你」等語（見警卷(一)第56頁之譯文）；而且證人
    湯亞婷於本院審理中亦證稱：「（99年4 月20日晚上6 點多
    在中安路7-11跟被告買50公克，將近一萬多元的愷他命？）
    是的。」等語（見本院卷第48頁）。是有關湯亞婷購買50
    公克之愷他命，係於4 月20日下午17時54分14秒之通聯後，
    雙方始議定並完成交易，此與早上即附表編號2 之毒品交易
    完全不相關。
  (2)附表編號7 、8 及9 、10部分（即販毒予傅士儒部分）：證
    人傅士儒於附表編號4 至10所示之時間向被告購買毒品，均
    有交易成功，每次數量都是K 他命2 公克，金額每次都是10
    00元等情，業據證人傅士儒於原審審理中證述明確（見原審
    卷第21頁反面），並有被告與傅士儒之通話監聽譯文在卷可
    稽（見偵查卷第47至49頁）；而且被告與傅士儒於4 月15日
    3 時43分40秒之電話聯絡中，雙方約在「杜拜」，數量「一
    張（1000元）」，甚至被告於同日5 時2 分57秒時，尚發話
    質問證人傅士儒「你有拿錢給我？」時，證人傅士儒回稱：
    「有，我有給你錢」，被告再回稱：「好啦」等語（見偵查
    卷第48頁之譯文），是附表編號7 之毒品交易，亦屬完成。
    至於附表編號8 之毒品交易，依被告與傅士儒電話聯絡顯示
    ，證人傅士儒與被告約在被告住處附近交易，證人傅士儒於
    4 月15日17時57分45秒到被告住處，被告於電話中問證人傅
    士儒「多少？」，證人傅士儒電話中回稱：「我要10」等語
    （見偵查卷第48頁反面之譯文），是該次之毒品交易，亦應
    有完成。至於附表編號9 、10之毒品交易，均是證人傅士儒
    於電話中告知被告「我到了」時，被告即回稱：「多少？」
    ，證人傅士儒即告稱：「一千」或「一張」，而被告即回稱
    ：「我叫朋友拿下去」或「好」等語（見偵查卷第48頁反面
    、第49頁之譯文），因而苟如被告所辯稱：附表編號9 之時
    間係先拿一仟元，附表編號10之時間始交付毒品云云，則雙
    方於4 月21日下午見面時，應只要拿取一包毒品即可，惟雙
    方於當日17時14分之通聯中，被告又1 次問證人傅士儒要「
    多少？」，證人傅士儒又1 次告之：「一張」，顯然附表編
    號9 、10部分係屬二次不同之毒品交易，始會如此就毒品之
    數量（價金）重複詢價。
  (三)又邇來政府為杜絕毒品氾濫，毒害人民甚深，再三宣導教民
    眾遠離毒品、媒體之報導既深且廣，對於毒品之禁絕，應為
    民眾所熟悉。又政府對於查緝施用、轉讓及販賣毒品無不嚴
    格執行，且販賣毒品罪更係重罪，設若無利可圖，衡情一般
    持有毒品者，當不致輕易將持有毒品交付他人。況販賣第三
    級毒品愷他命係違法行為，非可公然為之，亦無公定之價格
    ，不論任何包裝，均可任意分裝增減分量，每次買賣價量，
    亦可能隨時依雙方間之關係深淺、資力、需求量及對行情之
    認知、來源是否充裕、查緝是否嚴緊，購買者被查獲時供述
    購買對象之可能性風險之評估等，因而異其標準，並隨時機
    動調整，非可一概而論，是販賣之利得，除經坦承犯行或價
    量俱臻明確外，委難查得實情，販賣之人從價差或量差中牟
    利方式雖異，其意圖營利之非法販賣行為則一，茍無任何利
    益可圖，被告實無甘冒風險，在與購毒者並非至親之下，將
    毒品無償交付。並參諸被告與傅士儒、湯亞婷間俱欠缺至親
    關係等情，設若無利潤可圖之下，被告何須甘冒為警查緝及
    販賣第三級毒品之重罪，而販賣第三級毒品給購毒者，是衡
    諸上開說明及經驗法則，被告有販賣毒品以營利之意思，而
    有牟利意圖，應可認定。
  (四)綜上所述，被告就附表編號4 、5 、6 部分以外之犯罪事實
    所辯解，均與事實不合，自無可採。則被告有販毒之犯行，
    事證明確，堪以認定，應依法論科。
三、按愷他命係屬第三級毒品，毒品危害防制條例第2 條第1項
    第3 款定有明文，是核被告於附表（編號1 至10）所載時、
    地分別販賣愷他命給湯亞婷、傅士儒之所為，均係犯毒品危
    害防制條例第4 條第3 項之販賣第三級毒品罪（共10罪）。
    被告最後1 次持有第三級毒品（逾純質淨重20公克以上）之
    低度行為，為最後1 次販賣第三級毒品之高度行為所吸收，
    故不另論罪。又被告於附表編號9 所示犯行中，利用不知情
    之成年女子交付第三級毒品愷他命給傅士儒，以遂行販賣第
    三級毒品愷他命之行為，為間接正犯。另被告所犯上開販賣
    第三級毒品罪共10罪，犯意各別，行為互殊，應分論併罰。
    再者，被告於偵查中已自白：「（你有無販賣毒品？）有，
    販賣愷他命」、「（如何販賣？）我用0000000000號與購毒
    者聯絡」、「（你有無販賣毒品愷他命給傅士儒、湯亞婷？
    ）有」等語明確（見偵卷第8 頁），嗣於原審審理時，對於
    其先後10次販賣第三級毒品罪犯行均自白不諱（見原審卷第
    21頁反面、第22頁正面、第27頁正面），堪認被告於偵查及
    審判中均已自白犯罪，其上開所犯販賣第三級毒品罪共10罪
    ，均應依毒品危害防制條例第17條第2 項規定，減輕其刑。
    又被告就附表編號3 交易之金額，起訴書誤載為1,500 元；
    另就編號9 部分，起訴書漏未載明被告係利用不知情之成年
    女子交付愷他命給傅士儒，均尚有未洽，惟業經公訴人於原
    審審理時予以更正附表編號3 之交易金額為15,000元，並補
    充被告就編號9 部分，係利用不知情之成年女子交付愷他命
    給傅士儒等語（見原審卷第21頁反面），併予敘明。至被告
    之辯護人於原審為被告辯稱：被告如有刑法第59條之事由，
    亦請一併審酌等語；惟查，刑法第59條之酌量減輕其刑，以
    宣告法定最低度之刑猶嫌過重者，始得為之；如別有法定減
    輕之事由，必依法律之規定減輕其刑後，仍屬情輕法重，犯
    罪之情狀顯可憫恕時，始得適用（參照最高法院99年度臺上
    字第1522號判決意旨）。本件被告正值青年，不思以正當途
    徑賺取金錢，而販賣毒品牟利，危害國民身心健康及社會風
    氣，進而敗壞社會治安，並無「犯罪之情狀顯可憫恕」情形
    ，自無刑法第59條之適用，附此敘明。
四、原審認被告罪證明確，因而適用毒品危害防制條例第4 條第
    3 項、第17條第2 項、第19條第1 項，刑法第11條、第38條
    第1 項第1 款、第2 款、第51條第5 款等規定，並審酌被告
    前無犯罪前科紀錄，有臺灣高等法院被告前案紀錄表1 份在
    卷可按，素行尚佳，其為圖己利，竟藉由販售第三級毒品愷
    他命獲利，罔顧他人身心健康，所為誠屬不該。惟念被告為
    本案犯行時年僅21歲，且犯後坦承全部犯行不諱，態度尚佳
    ，另被告除附表編號3 外，其他各次販賣第三級毒品之數量
    均非鉅額，販賣情節亦均非重大，兼衡被告之犯罪之動機、
    目的、手段、各次販賣所得金額、生活狀況、教育程度，暨
    被告販賣第三級毒品之次數雖有10次，然販賣對象僅傅士儒
    、湯亞婷共2 人等一切具體情狀，認公訴人求處應執行有期
    徒刑12年，略屬過重，爰就被告上開10次販賣第三級毒品罪
    ，分別量處如附表所示之刑，並定其應執行之刑為有期徒刑
    11年。另敘明：(一)按毒品危害防制條例第11條之1 既規定：
   「 第三級、第四級毒品及製造或施用毒品之器具，無正當理
    由，不得擅自持有」，足認第三級毒品亦屬不受法律保護之
    違禁物。又按以營利為目的販入毒品，經多次販賣後，持有
    剩餘毒品被查獲，其各次販賣毒品行為，固應併合處罰。惟
    該持有剩餘毒品之低度行為，應僅為最後一次販賣毒品之高
    度行為所吸收，不另論罪。則就該查獲之剩餘毒品，祗能於
    最後一次之販賣毒品罪宣告沒收銷燬，不得於各次販賣毒品
    罪均宣告沒收銷燬（最高法院97年度台上字第4068號判決意
    旨參照）。查扣案之毒品6 包，經送驗後呈第三級毒品愷他
    命陽性反應，且驗前合計淨重90.384公克，驗前合計純質淨
    重69.866公克，驗後合計淨重90.365公克等情，有高雄醫學
    大學附設中和紀念醫院99年6 月1 日檢驗報告1 紙在卷可憑
    （見偵卷第34頁），自堪認上開扣案物係第三級毒品愷他命
    6 包，為違禁物；又包裝上開第三級毒品愷他命之包裝袋6
    只，因與其內愷他命直接接觸而殘留微量愷他命難以分析剝
    離，亦無析離之實益及必要，應視同第三級毒品。再者，被
    告於原審審理時亦供述：扣案6 包愷他命是伊販毒所剩下的
    毒品等語明確（見原審卷第27頁正面），是上開扣案第三級
    毒品愷他命6 包（含包裝袋6 只，驗後合計淨重90.365公克
    ），爰均依刑法第38條第1 項第1 款規定予以宣告沒收，且
    衡諸上開說明，於查扣前被告最後一次販賣第三級毒品罪即
    附表編號10該次宣告沒收。至鑑驗耗用之毒品，既已滅失，
    自無庸宣告沒收。(二)被告於附表所載時、地先後10次販賣第
    三級毒品愷他命之所得金額（分別詳附表編號1 至10所載，
    共計25,200元），已經扣案（即包含在扣案現金42,900元當
    中），業經被告於原審審理時供述明確在卷（見原審卷第26
    頁反面），應依毒品危害防制條例第19條第1 項規定予以沒
    收（且上開販賣第三級毒品所得金額共25,200元已扣案，並
    無全部或一部不能沒收之情形，本院自無併諭知如全部或一
    部不能沒收時，以其財產抵償之必要，最高法院95年度台上
    字第1001號判決意旨參照）。至扣案其餘現金17,700元，無
    積極證據證明與被告本案販賣第三級毒品犯行有關，復非違
    禁物，自無由為沒收之宣告。另被告販賣愷他命給傅士儒、
    湯亞婷時所用之0000000000號門號SIM 卡及所搭配之手機，
    分別因時間到期及手機聽筒損壞，均已遭被告丟棄，業據被
    告於原審審理時供述明確（見原審卷第27頁正面），且本案
    經警搜索被告位於高雄市前鎮區○○○路331 號12樓之住處
    ，亦未能查獲上開0000000000號門號SIM 卡及搭配之手機，
    堪認上開物品已遭被告丟棄而滅失，是不為沒收之諭知，附
    此敘明。(三)扣案空夾鏈袋3 包，為被告所有預備供販賣第三
    級毒品所用之物（即分裝毒品之用），亦據被告於原審審理
    中供明在卷（見原審卷第27頁正面），爰依刑法第38條第1
    項第2 款規定，予以宣告沒收。至為警查扣之其他扣案物（
    K 盤3 個、卡片4 張、吸食器4 組、手機3 支及0000000000
    、0000000000、0000000000、000000000000000 、00000000
    0000000 號門號SIM 卡共5 張、信號彈2 顆等物），被告於
    原審審理時已供述與其上揭販賣第三級毒品犯行無關（見原
    審卷第27頁正面），且經原審逐一審核後，並無積極證據證
    明與本案被告上揭事實欄所載販賣第三級毒品犯行有關，故
    不為沒收之諭知。核其認事用法，並無不當，量刑亦屬允當
    。被告上訴意旨，指摘原判決不當，為無理由，應予駁回。
據上論斷，應依刑事訴訟法第368條，判決如主文。
本案經檢察官高大方到庭執行職務。
中    華    民    國  100     年    5     月    18    日
                  刑事第四庭    審判長法  官  蕭權閔
                                      法  官  唐照明
                                      法  官  吳進寶
以上正本證明與原本無異。
如不服本判決應於收受本判決後10日內向本院提出上訴書狀，其
未敘述上訴理由者，並得於提起上訴後10日內向本院補提理由書
狀（均須按他造當事人之人數附繕本）「切勿逕送上級法院」。
中    華    民    國   100    年    5     月    18    日
                                      書記官  唐奇燕
附錄本案論罪法條：
毒品危害防制條例第4 條
製造、運輸、販賣第一級毒品者，處死刑或無期徒刑；處無期徒
刑者，得併科新臺幣2 千萬元以下罰金。
製造、運輸、販賣第二級毒品者，處無期徒刑或7 年以上有期徒
刑，得併科新臺幣1 千萬元以下罰金。
製造、運輸、販賣第三級毒品者，處5 年以上有期徒刑，得併科
新臺幣7 百萬元以下罰金。
製造、運輸、販賣第四級毒品者，處3 年以上10年以下有期徒刑
，得併科新臺幣3 百萬元以下罰金。
製造、運輸、販賣專供製造或施用毒品之器具者，處1 年以上7
年以下有期徒刑，得併科新臺幣1 百萬元以下罰金。
前五項之未遂犯罰之。
附表：
┌──┬───┬────┬──────┬──┬───┬─────┬────────┐
│編號│購毒者│時    間│地        點│交易│毒品種│交易方式  │所犯罪名、主刑及│
│    │      │        │            │所得│類、數│          │從刑            │
│    │      │        │            │金額│量    │          │                │
├──┼───┼────┼──────┼──┼───┼─────┼────────┤
│ 1  │湯亞婷│99年4 月│高雄市小港區│1400│第三級│張智淋以門│張智淋販賣第三級│
│    │      │10日16時│中安路626 號│元  │毒品愷│號00000000│毒品，處有期徒刑│
│    │      │許      │之7-11便利超│    │他命（│13號與購毒│貳年柒月，扣案販│
│    │      │        │商          │    │毛重約│者門號0913│賣第三級毒品所得│
│    │      │        │            │    │2 公克│516505號聯│新臺幣壹仟肆佰元│
│    │      │        │            │    │）    │絡購毒事宜│、空夾鏈袋包，│
│    │      │        │            │    │      │          │均沒收。        │
├──┼───┼────┼──────┼──┼───┼─────┼────────┤
│ 2  │湯亞婷│99年4 月│高雄市小港區│1800│第三級│同編號1   │張智淋販賣第三級│
│    │      │20日1 時│中安路626 號│元  │毒品愷│          │毒品，處有期徒刑│
│    │      │許      │之7-11便利超│    │他命（│          │貳年捌月，扣案販│
│    │      │        │商          │    │毛重約│          │賣第三級毒品所得│
│    │      │        │            │    │5 公克│          │新臺幣壹仟捌佰元│
│    │      │        │            │    │）    │          │、空夾鏈袋包，│
│    │      │        │            │    │      │          │均沒收。        │
├──┼───┼────┼──────┼──┼───┼─────┼────────┤
│ 3  │湯亞婷│99年4 月│高雄市小港區│1500│第三級│同編號1   │張智淋販賣第三級│
│    │      │20日18時│中安路626 號│0 元│毒品愷│          │毒品，處有期徒刑│
│    │      │許      │之7-11便利超│（起│他命（│          │年，扣案販賣第│
│    │      │        │商          │訴書│毛重約│          │三級毒品所得新臺│
│    │      │        │            │誤載│50公克│          │幣壹萬伍仟元、空│
│    │      │        │            │為15│）    │          │夾鏈袋包，均沒│
│    │      │        │            │00元│      │          │收。            │
│    │      │        │            │）  │      │          │                │
├──┼───┼────┼──────┼──┼───┼─────┼────────┤
│ 4  │傅士儒│99年4 月│高雄國軍802 │1000│第三級│張智淋以門│張智淋販賣第三級│
│    │      │7 日3 時│醫院前      │元  │毒品愷│號00000000│毒品，處有期徒刑│
│    │      │許      │            │    │他命（│13號與購毒│貳年柒月，扣案販│
│    │      │        │            │    │毛重約│者門號0920│賣第三級毒品所得│
│    │      │        │            │    │2 公克│613014號聯│新臺幣壹仟元、空│
│    │      │        │            │    │）    │絡購毒事宜│夾鏈袋包，均沒│
│    │      │        │            │    │      │          │收。            │
├──┼───┼────┼──────┼──┼───┼─────┼────────┤
│ 5  │傅士儒│99年4 月│張智淋住處（│1000│第三級│同編號4   │張智淋販賣第三級│
│    │      │7 日18時│高雄市前鎮區│元  │毒品愷│          │毒品，處有期徒刑│
│    │      │許      │鄭和南路331 │    │他命（│          │貳年柒月，扣案販│
│    │      │        │號12樓）樓下│    │毛重約│          │賣第三級毒品所得│
│    │      │        │            │    │2 公克│          │新臺幣壹仟元、空│
│    │      │        │            │    │）    │          │夾鏈袋包，均沒│
│    │      │        │            │    │      │          │收。            │
├──┼───┼────┼──────┼──┼───┼─────┼────────┤
│ 6  │傅士儒│99年4 月│張智淋住處（│1000│第三級│同編號4   │張智淋販賣第三級│
│    │      │9 日18時│高雄市前鎮區│元  │毒品愷│          │毒品，處有期徒刑│
│    │      │許      │鄭和南路331 │    │他命（│          │貳年柒月，扣案販│
│    │      │        │號12樓）樓下│    │毛重約│          │賣第三級毒品所得│
│    │      │        │之7-11便利超│    │2 公克│          │新臺幣壹仟元、空│
│    │      │        │商          │    │）    │          │夾鏈袋包，均沒│
│    │      │        │            │    │      │          │收。            │
├──┼───┼────┼──────┼──┼───┼─────┼────────┤
│ 7  │傅士儒│99年4 月│高雄市○○路│1000│第三級│同編號4   │張智淋販賣第三級│
│    │      │15日4 至│與大順路之「│元  │毒品愷│          │毒品，處有期徒刑│
│    │      │5 時許  │杜拜酒店」30│    │他命（│          │貳年柒月，扣案販│
│    │      │        │8包廂       │    │毛重約│          │賣第三級毒品所得│
│    │      │        │            │    │2 公克│          │新臺幣壹仟元、空│
│    │      │        │            │    │）    │          │夾鏈袋包，均沒│
│    │      │        │            │    │      │          │收。            │
├──┼───┼────┼──────┼──┼───┼─────┼────────┤
│ 8  │傅士儒│99年4 月│張智淋住處（│1000│第三級│同編號4   │張智淋販賣第三級│
│    │      │15日18時│高雄市前鎮區│元  │毒品愷│          │毒品，處有期徒刑│
│    │      │許      │鄭和南路 331│    │他命（│          │貳年柒月，扣案販│
│    │      │        │號12樓）樓下│    │毛重約│          │賣第三級毒品所得│
│    │      │        │之7-11便利超│    │2 公克│          │新臺幣壹仟元、空│
│    │      │        │商          │    │）    │          │夾鏈袋包，均沒│
│    │      │        │            │    │      │          │收。            │
├──┼───┼────┼──────┼──┼───┼─────┼────────┤
│ 9  │傅士儒│99年4 月│張智淋住處（│1000│第三級│同編號4 ，│張智淋販賣第三級│
│    │      │21日5 時│高雄市前鎮區│元  │毒品愷│並利用不知│毒品，處有期徒刑│
│    │      │許      │鄭和南路331 │    │他命（│情之成年女│貳年柒月，扣案販│
│    │      │        │號12樓）樓下│    │毛重約│子交付前揭│賣第三級毒品所得│
│    │      │        │之7-11便利超│    │2 公克│愷他命給傅│新臺幣壹仟元、空│
│    │      │        │商          │    │）    │士儒。    │夾鏈袋包，均沒│
│    │      │        │            │    │      │          │收。            │
├──┼───┼────┼──────┼──┼───┼─────┼────────┤
│10  │傅士儒│99年4 月│張智淋住處（│1000│第三級│同編號4   │張智淋販賣第三級│
│    │      │21日17時│高雄市前鎮區│元  │毒品愷│          │毒品，處有期徒刑│
│    │      │許      │鄭和南路331 │    │他命（│          │貳年柒月，扣案販│
│    │      │        │號12樓）樓下│    │毛重約│          │賣第三級毒品所得│
│    │      │        │之7-11便利超│    │2 公克│          │新臺幣壹仟元、第│
│    │      │        │商          │    │）    │          │三級毒品愷他命陸│
│    │      │        │            │    │      │          │包（含包裝袋陸只│
│    │      │        │            │    │      │          │，驗後合計淨重玖│
│    │      │        │            │    │      │          │拾點陸伍公克）│
│    │      │        │            │    │      │          │及空夾鏈袋包，│
│    │      │        │            │    │      │          │均沒收。        │
└──┴───┴────┴──────┴──┴───┴─────┴────────┘